【裁判字號】    89,易,1354
【裁判日期】    891019
【裁判案由】    傷害等
【裁判全文】
台灣彰化地方法院刑事判決                        八十九年度易字第一三五四號
    公  訴  人  臺灣彰化地方法院檢察署檢察官
    被      告  甲○○
右列被告因傷害等案件，經檢察官提起公訴（八十九年度偵字第四二三三、五六八三
號），本院判決如左︰
    主  文
甲○○傷害直系血親尊親屬之身體，處拘役伍拾日；又以加害生命之事，恐嚇他人致
生危害於安全，處拘役參拾日；又傷害直系血親尊親屬之身體，處拘役伍拾日；又損
壞他人之鏡子及磁磚，足以生損害於他人，處罰金參仟元，如易服勞役，以參佰元折
算壹日；應執行拘役壹佰壹拾伍日，並處罰金參仟元，罰金部分，如易服勞役，以參
佰元折算壹日。
    事  實
一、甲○○係乙○○與丙○○○二人之子，係屬於家庭暴力防治法第三條第三款規定
    之家庭成員，甲○○因有吸食安非他命習慣，致常有暴力傾向，竟於民國（下同
    ）八十九年四月十日十二時三十分許，在其彰化縣芬園鄉○○村○○路○段二五
    三巷一０六號住處廚房內，基於傷害人身體之犯意，以椅子毆打其父乙○○，致
    其父受有右手肘背面２ｘ１．５公分之浮腫、瘀青傷痕有壓痛感、右手第五掌骨
    背面遠端頭部１．５ｘ１公分之浮腫、瘀青傷痕有壓痛感、右手中指近端指關節
    背面１．５ｘ１公分之浮腫、瘀青傷痕有壓痛感等傷害。甲○○另於同年五月十
    五日二十二時五十分許，在其上址住處車庫間，與其母丙○○○因機車行照註銷
    事宜發生口角，竟以言詞向丙○○○恐稱：要給妳死，你等著瞧、試試看等語，
    致使丙○○○心生畏懼，而與乙○○共同搬離上址住處；復另基於傷害人身體之
    犯意，於上揭時地，出手毆打其母丙○○○，致其母受有外傷性致聽力不良、頭
    暈及疼痛等傷害。嗣於八十九年五月三十一日十時五十分許，經檢察官簽發拘票
    前往上址住處拘提甲○○時，扣得甲○○所有之殘留安非他命塑膠袋三個、吸食
    器一組等物（施用毒品罪部分給察官另案偵查）；詎甲○○不但不知悔改反而變
    本加厲，又於八十九年七月二十九日上午七時三十分許，基於毀損之故意，持一
    支電鑽，將丙○○○所有上址住處房內之鏡子一面毀損及地面磁磚鑽一個洞加以
    毀損，足以生損害於丙○○○。
二、案經被害人乙○○及丙○○○分別訴請臺灣彰化地方法院檢察署檢察官偵查起訴
    。
    理  由
一、本件訊之被告甲○○對於右揭時地與其父乙○○發生口角並有拿椅子摔到乙○○
    且確於右揭時地出手毆打其母丙○○○及毀損鏡子等情不諱，惟矢口否認涉有何
    右揭傷害其父乙○○、恐嚇其母丙○○○以及毀損磁磚之犯行，辯稱：伊是有拿
    椅子摔到他（乙○○），但不是打他；又伊有對丙○○○說氣話，是說大家試試
    看，但並未恐嚇她；另磁磚是電鑽不小心掉下弄到的，伊沒有鑽磁磚云云。惟查
    ：被告所犯右揭傷害、恐嚇及毀損之犯行，業據被告之父即告訴人乙○○及被告
    之母即告訴人丙○○○指訴明確，互核相符，毀損部分另據證人即被告之祖父莊
    瑞津證所訴情節相符，此外，復有醫院之診斷證明書二紙及照片六幀附卷可稽，
    是被告所辯不足採信，本件事證明確，被告之犯行堪予認定。
二、核被告甲○○所為，係犯刑法第二百七十七條第一項、第二百八十條之傷害直系
    血親尊親屬罪、第三百零五條之恐嚇危害安全罪以及第三百五十四條之毀損一般
    物品罪。被告所犯上開傷害直系血親尊親屬、恐嚇、毀損四罪，犯意各別，行為
    互殊，應予分論併罰。爰審酌被告犯罪之動機、目的、手段、所生之危害及犯罪
    後之態度等一切情狀，量處如主文所示之刑，並定其執行刑及易服勞役之折算標
    準（罰金部分），以示懲儆。
據上論斷，應依刑事訴訟法第二百九十九條第一項前段，刑法第二百七十七條第一項
、第二百八十條、第三百零五條、第三百五十四條、第四十二條第二項、第五十一條
第六款，罰金罰鍰提高標準條例第一條前段、第二條前段，判決如主文。
本案經檢察官洪紹文到庭執行職務。
中      華      民      國      八十九    年      十    月      十九    日
                                      臺灣彰化地方法院刑事第二庭
                                          法      官  康  弼  周
如不服本判決，應於判決送達後十日內，向本院提出上訴狀（須附繕本）。
告訴人或被害人對於判決如有不服具備理由請求檢察官上訴者，其上訴期間之計算係
以檢察官收受判決正本之日期為準。


司法院資訊處製作；財團法人民間司法改革基金會備份。
